【裁判字號】    99,交易,357
【裁判日期】    990630
【裁判案由】    公共危險
【裁判全文】
臺灣臺北地方法院刑事判決             99年度交易字第357號
公  訴  人  台灣台北地方法院檢察署檢察官
被      告  甲○○
上列被告因公共危險案件，經檢察官提起公訴（99年度偵字第
10672號），本院判決如下：
    主  文
甲○○服用酒類，不能安全駕駛動力交通工具而駕駛，累犯，處
有期徒刑陸月，併科罰金新台幣陸萬元，有期徒刑如易科罰金，
罰金如易服勞役，均以新台幣壹仟元折算壹日。
    事  實
一、甲○○於民國99年4 月22日19時許，在桃園縣中壢市市區某
    處之薑母鴨店飲用含有酒精之飲品後，已達不能安全駕駛動
    力交通工具之程度，仍駕駛車牌號碼961-KE號營業用半聯結
    車行駛於國道一號公路上。嗣於同日21時35分許，途經國道
    一號公路北向22公里處（台北市○○區路段），為警攔檢，
    測得其呼氣酒精濃度達每公升0.76毫克。
二、案經內政部警政署國道公路警察局第一警察隊報告台灣台北
    地方法院檢察署檢察官偵查起訴。
    理  由
一、被告對於公訴人所提之證據資料及以下本院作為判斷依據之
    各項證據資料，均不爭執其證據能力，本院審酌該等言詞供
    述及書面作成時之情況，認為以之作為證據為適當，依刑事
    訴訟法第159 條之5 規定，均得作為證據。
二、上開犯罪事實，業據被告甲○○坦承不諱，復有酒精濃度測
    定表、刑法第185 條之3 案件測試觀察紀錄表、國道公路警
    察局第一警察隊汽機車駕駛人酒後生理協調平衡檢測紀錄表
    、內政部警政署國道公路警察局舉發違反道路交通管理事件
    通知單在卷可參。本件事證明確，被告犯行洵堪認定。
三、核被告所為，係犯刑法第185 條之3 之飲用酒類不能安全駕
    駛動力交通工具而駕駛罪。被告前於97年間，因酒醉駕車之
    公共危險案件，經台灣基隆地方法院以97年度基交簡字第
    475 號判決判處有期徒刑5 月確定，於98年7 月2 日易科罰
    金執行完畢，有台灣高等法院被告前案紀錄表在卷可按，其
    受有期徒刑之執行完畢後，5 年以內故意再犯本件有期徒刑
    以上之罪，為累犯，依刑法第47條第1 項之規定加重其刑。
    爰審酌被告坦承犯行，惟其前已因酒醉駕車之公共危險案件
    ，3 度經法院判處罪刑確定，猶不知悔改，仍再犯本罪，顯
    未記取教訓，本次於酒醉後駕駛聯結車行駛於國道高速公路
    上，置他人之生命安全於不顧，造成公眾極大之潛在危險，
    其呼氣酒精濃度達每公升0.76毫克，暨衡酌被告除公共危險
    案件外，尚無其他故意犯罪之前案紀錄等一切情狀，量處如
    主文所示之刑，並諭知有期徒刑易科罰金及罰金易服勞役之
    折算標準。
據上論斷，應依刑事訴訟法第284 條之1 、第299 條第1 項前段
，刑法第185 條之3 、第47條第1 項、第41條第1 項前段、第42
條第3 項，刑法施行法第1 條之1 第1 項，判決如主文。
本案經檢察官高維駿到庭執行職務
中    華    民    國    99    年    6    月    30     日
                    刑事第七庭    法  官  林欣苑
上正本證明與原本無異。
如不服本判決應於收受送達後10日內向本院提出上訴書狀，並應
敘述具體理由；其未敘述上訴理由者，應於上訴期間屆滿後20日
內向本院補提理由書（均須按他造當事人之人數附繕本）「切勿
逕送上級法院」。
                                  書記官  劉英芬
中    華    民    國    99    年    7     月    1     日
附錄論罪科刑法條：
中華民國刑法第185條之3
服用毒品、麻醉藥品、酒類或其他相類之物，不能安全駕駛動力
交通工具而駕駛者，處1 年以下有期徒刑、拘役或科或併科15萬
元以下罰金。

司法院資訊處製作；財團法人民間司法改革基金會備份。
